# 上市公司募集账户出资

提问人：Quine 时间：2010-10-19 16:25:31
上市公司作为投资主体募集项目资金的募集账户可否为出资账户做验资业务。是否需要另开普通验资户？ 有了解这方面业务的同仁请不吝赐教。急！

回答人：chenyiwei
上市公司IPO或增发募集资金的验资属于变更验资，而变更验资理论上并无开立临时户的强制性要求。 对于募集资金而言，由于证监会对其严格监管，要求签订上市公司、保荐人、银行三方的募集资金专用帐户监管协议，对此帐户的监管还是较为严格的，所以应当可以接受以募集资金监管协议上注明的募集资金专用帐户作为验资户。